【裁判字號】    95,訴,357
【裁判日期】    950615
【裁判案由】    違反毒品危害防制條例
【裁判全文】
臺灣雲林地方法院刑事判決               95年度訴字第357號
公  訴  人  臺灣雲林地方法院檢察署檢察官
被      告  乙○○
                      4號
                    （現另案於臺灣雲林監獄執行中）
上列被告因違反毒品危害防制條例案件，經檢察官提起公訴（95
年度毒偵字第361 號），於準備程序中，被告就被訴事實為有罪
之陳述，經本院合議庭裁定由受命法官獨任依簡式審判程序審理
，判決如下：
    主  文
乙○○連續施用第壹級毒品，累犯，處有期徒刑拾壹月；扣案之
香菸壹支沒收銷燬之；扣案之白粉壹包、夾鏈袋個、塑膠鏟管
貳支均沒收。又連續施用第貳級毒品，累犯，處有期徒刑柒月；
扣案之第貳級毒品安非他命貳小包（驗餘淨重零點零玖貳伍公克
）均沒收銷燬之；扣案之玻璃吸食器壹支沒收。應執行有期徒刑
壹年肆月；扣案之香菸壹支及第貳級毒品安非他命貳小包（驗餘
淨重零點零玖貳伍公克）均沒收銷燬之；扣案之白粉壹包、夾鏈
袋個、塑膠鏟管貳支、玻璃吸食器壹支均沒收。
    犯罪事實及證據
一、構成犯罪事實：
    乙○○前於民國90年間，因施用第一、二級毒品案件，由臺
    灣彰化地方法院檢察署檢察官於90年8 月23日，以90年度毒
    偵字第3330號聲請強制戒治並提起公訴，經臺灣彰化地方法
    院於90年12月10日，以90年度訴字第1155號合併判處有期徒
    刑1 年確定；強制戒治部分，於90年9月7日入戒治所執行強
    制戒治，嗣因戒治成效合格，獲裁定停止戒治，所餘戒治期
    間付保護管束，而於91年3 月21日停止戒治離開戒治所，迄
    於91年9月6日保護管束期滿未經撤銷，視為戒治期滿；復因
    犯竊盜案件，經臺灣彰化地方法院於91年12月10日以91年度
    易字第834 號判處有期徒刑10月確定，其後與上開同法院90
    年度訴字第1155號案件所處有期徒刑1 年，經法院定其應執
    行有期徒刑1年9月，於93年1 月19日縮短刑期假釋出監，於
    同年5月3日保護管束期滿執行完畢（構成累犯）。又於93年
    間，因施用第一、二級毒品案件，由臺灣彰化地方法院檢察
    署檢察官以93年度毒偵緝字第248 號提起公訴，經臺灣彰化
    地方法院於94年1 月10日，以93年度訴字第1564號合併判處
    有期徒刑1年2月，於94年3 月17日經臺灣高等法院臺中分院
    以94年度上訴字第601 號以上訴逾期而駁回上訴確定（再與
    另案竊盜罪所判處有期徒刑11月，合併定應執行為有期徒刑
    2 年，於94年12月28日入監執行中）。詎其仍不知悔改，於
    上開強制戒治執行完畢釋放後之5 年內，復基於施用第一級
    毒品之概括犯意，自94年7 月間某日起（起訴書載自94年間
    前犯判決後之某日起）至同年12月26日止，連續在其所駕駛
    之車內，以將毒品海洛因摻入香煙中點火而吸食之方式，施
    用第一級毒品海洛因多次；另基於施用第二級毒品之概括犯
    意，自94年7 月間某日起（起訴書載自94年間前犯判決後之
    某日起）至同年12月25日止，亦連續在其所駕駛之車內等處
    ，以將毒品安非他命置於玻璃管內，以火燒烤使之產生白色
    煙霧後吸食其煙之方式，施用第二級毒品安非他命多次。嗣
    為警於94年12月27日16時許，在彰化市○○里○○路591巷9
    號前查獲，並扣得白粉1包（公訴人誤為第一級毒品海洛因1
    小包毛重0.8 公克，經鑑定並無毒品成份）、第二級毒品安
    非他命2 小包（淨重0.2118公克，驗餘淨重0.0925公克）及
    殘留海洛因成分之香煙1 支，及其所有供施用毒品海洛因之
    塑膠袋3個、塑膠鏟管2支，及施用毒品安非他命之玻璃吸食
    器1支等物。
二、上開犯罪事實有下列證據可以證明：
  (一)彰化縣警察局和美分局委託檢驗尿液代號與真實姓名對照認
    證單1紙。
  (二)彰化縣衛生局煙毒尿液檢驗成績書1紙。
  (三)扣案之白粉1小包、疑似安非他命2小包、夾鏈袋3個、香煙1
    支、吸食器1支、塑膠鏟子2支。
  (四)法務部調查局95年03月07日調科壹字第140012591 號鑑定通
    知書1紙。
  (五)憲兵司令部刑事鑑識中心95年4月12日（95）安鑑字第00577
    號鑑驗通知書1紙。
  (六)臺灣彰化地方法院檢察署90年度毒偵字第3330號、93年度毒
    偵緝字第248號檢察官起訴書各1份。
  (七)臺灣彰化地方法院90年度訴字第1155號、93年度訴字第1564
    號刑事判決各1份。
  (八)被告乙○○之刑案資料查註紀錄表、臺灣高等法院被告前案
    紀錄表各1份。
  (九)被告於警詢、檢察官偵查及本院審理中之自白。而其自白均
    出於任意性，並與上開積極證據相符，可予採信。
三、應適用之法條：
  (一)刑事訴訟法第273條之1第1項、第299條第1項前段、第310條
    之2、第454條。
  (二)毒品危害防制條例第10條第1項、第2項、第18條第1 項前段
    。
  (三)刑法第11條前段、第56條、第47條、第51條第5 款、第38條
    第1項第2款。
四、如不服本判決，得於判決書送達之翌日起10日內，以書狀敘
    述理由，向本院提出上訴（須附繕本）。
本案經檢察官甲○○到庭執行職務。
中    華    民    國    95    年    6     月    15    日
                  刑事第三庭    法  官 廖國勝
以上正本證明與原本無異。
如不服本判決，應於判決送達後10日內，向本院提出上訴狀。
                                書記官 譚系媛
中    華    民    國    95    年    6     月    15    日
【附錄本案論罪科刑法條全文】
毒品危害防制條例第10條：
施用第一級毒品者，處六月以上五年以下有期徒刑。
施用第二級毒品者，處三年以下有期徒刑。


司法院資訊處製作；財團法人民間司法改革基金會備份。
